臺灣新竹地方法院刑事判決　　　　　　　　　　　　八十九年度易字第一一一五號
　　公　訴　人　臺灣新竹地方法院檢察署檢察官
　　被　　　告　癸○○
　　選任辯護人　李世才律師
　　被　　　告　丁○○
　　選任辯護人　陳由銓律師
　　被　　　告　戊○○
　　選任辯護人　黃金源律師
　　被　　　告　丙○○
　　選任辯護人　徐原本律師
　　　　　　　　陳偉民律師
右列被告等因詐欺案件，經檢察官提起公訴（八十九年度偵字第一三九０、二五０八
號），本院判決如左：
    主      文
癸○○、丁○○、戊○○、丙○○均無罪。
    理      由
一、公訴意旨略以：被告癸○○係共同被告宋燕芳之母親，被告丁○○、戊○○、丙○○則與共同被告宋燕芳為朋友關係，宋燕芳（另案由臺灣新竹地方法院檢察署
    檢察官以八十九年度偵字第七五二號偵查並通緝中）在新竹縣、市開設金龍精品
    店、金珠精品店之珠寶店，金珠精品店並以戊○○為名義上之負責人，實際上是
    由宋燕芳，及其夫共同被告彭志宏（另案由臺灣新竹地方法院檢察署檢察官以八
    十九年度偵字第七五二號偵查並通緝中）實際經營，癸○○、丁○○、戊○○、
    丙○○四人明知宋燕芳、彭志宏是經銀行拒絕往來之客戶，對所經營之金珠精品
    店生意上週轉之資金陷於困頓，且無力持續經營情況下，四人竟與宋燕芳互基共
    同意圖為自己或第三人不法之所有，四人分別以如下之方式：
（一）、丙○○於民國八十七年間，將自己在新竹市第十信用合作社帳號00000
        00號所使用之支票、印章；
（二）、丁○○於八十八年一月間，將自己在新竹市第五信用合作社關東分社帳號0
        000000000號所使用之支票、印章；
（三）、戊○○於八十五年間，將自己在新竹市第五信用合作社關東分社帳號一三一
        ０九五─一一一八號所使用之支票、印章；
（四）、癸○○於八十六年間，將自己在臺灣土地銀行竹東分行帳號支票存款帳號０
        一七─０五一─０二八三八─四號（下稱０二八三八─四號）所使用之支票
        、印章；
    交由宋燕芳使用後，任由宋燕芳領用支票、簽發支票，並明知宋燕芳對外佯以丙○○、戊○○係珠寶批發商；癸○○、丁○○係向之買珠寶之客戶，由宋燕芳簽
    發以渠四人為名義之上開銀行、合作社支票，分別以下列方式：
（一）、以如附表一所示癸○○、戊○○為發票人之支票金額，向己○○詐騙購得珠
        寶一批，價值新臺幣（下同）四百七十八萬元。
（二）、向乙○○佯稱所開設之珠寶店，生意興隆，亟需資金週轉希望乙○○投資或
        借款予伊週轉，乙○○不疑有詐，以開立如附表二所示之支票為幌，使乙○○陷於錯誤，陸續開立自己在花旗銀行新竹分行之現金支票一千六百七十九
        萬五千元、短期支票四百五十九萬零七百七十元，並由自己在新竹國際商業
        銀行光復分行活期存款第00000000000號帳號提領現金一百零四
        萬元、在新竹中小企業銀行關西分行活期存款第00000000000帳
        帳號提領現金一百十三萬元，交付與宋燕芳收受。
（三）、向甲○○佯稱所開設之珠寶店，常需現金週轉為由，以如附表三之支票係向
        伊購買珠寶之客戶支票調借現金，甲○○不疑有詐，先後交付予宋燕芳一千
        三百九十七萬元。
（四）、向許雪鈺佯稱要在新竹市長春市場另開設精品店，及所交付如附表所示之支
        票，均係伊珠寶店客戶之支票，希望其能投資，許雪鈺不疑有詐，陸續交付
        予宋燕芳一百四十三萬五千元。
     嗣於八十八年十月下旬，宋燕芳所簽發之丙○○、戊○○、丁○○、癸○○之
     上開支票，經向銀行、合作社提示付款，竟陸續跳票不獲兌現，再三催討無著
    ，始知受騙。因認被告癸○○、丁○○、戊○○、丙○○共同犯有刑法第三百三
     十九條第一項之詐欺罪嫌云云。
二、按犯罪事實應依證據認定之，無證據不得推定其犯罪事實。又不能證明被告犯罪
    者，應諭知無罪之判決，刑事訴訟法第一百五十四條、第三百零一條第一項分別
    定有明文。又事實之認定，應憑證據，如未能發現相當證據，或證據不足以證明
    ，自不能以推測或擬制之方法，為裁判基礎（最高法院四十年臺上字第八六號判
    例參照）；認定不利於被告之事實，須依積極證據，苟積極證據不足為不利於被
    告之事實認定時，即應為有利於被告之認定，更不必有何有利之證據（最高法院
    三十年上字第八一六號判例參照）；且認定犯罪事實，所憑之證據，無論直接或
    間接證據，其為訴訟上之證明，須於通常一般之人均不致有所懷疑，而得確信其
    為真實之程序者，始得據之為有罪之認定，倘其證明尚未達到此一程度，而有合
    理性懷疑之存在時，即無從為有罪之認定（最高法院七十六年臺上字第四九八六
    號判例參照）。又刑法第三百三十九條第一項詐欺罪之成立，以意圖為自己或第
    三人不法所有，以詐術使人將本人或第三人之物交付為要件。所謂以詐術使人交
    付，必須被詐欺人因其詐術而陷於錯誤，若其所用方法，不能認為詐術，亦不致
    使人陷於錯誤，即不構成該罪，此為最高法院四十六年臺上第二六０號判例可資
    參照。申言之，債務人若有未依約定之債務本旨履行者，於一般交易經驗上原因
    非一，舉凡因不可歸責於己之事由致不能給付，或因合法主張抗辯事由而拒絕給
    付，或因財產、信用狀況緊縮而無力給付，甚至於債之關係成立後，另起惡意遲
    延給付，皆有可能，非必出於自始無意給付之財產犯罪一端，遽以債務不履行之
    客觀結果，即率為推斷違約當事人即同時涉及詐欺犯罪，而有謀取不法利益可言
    ，亦即債務人是否有詐欺之故意及施用詐術，係以行為當時為判斷時點，如行為
    人初無詐欺之故意及施用詐術，只因嗣後情事變更，即非該當於詐欺之構成要件
    ，除非被告已自白具有詐欺之犯意，或依其他積極證據足認被告確係假借民事違
    約手段從事刑事詐欺行為，始足當之。
三、公訴人認被告癸○○、丁○○、戊○○、丙○○共同犯有刑法第三百三十九條第
    一項之詐欺罪嫌，係以被告癸○○、丁○○、戊○○、丙○○坦承有右揭將自己
    帳號之支票、印章交由宋燕芳使用，上開帳號支票均經提示後未兌現，有支票及
    退票理由單等附卷可憑及告訴人己○○、乙○○、甲○○及被害人許雪鈺之指訴
    綦詳，並有告訴人己○○等人及被害人許雪鈺所提出之支出證明在卷可按為其論
    據。訊據被告癸○○、丁○○、戊○○、丙○○四人固不否認有右揭將自己帳號
    之支票、印章交由宋燕芳使用之事實，惟均矢口否認涉有右揭詐欺犯行，被告癸○○辯稱：伊與宋燕芳間係母女至親之關係，父母幫助子女乃倫理之所當然，況
    被告借予宋燕芳使用之支票係自八十六年間即己開始，迄於八十八年十月下旬，
    已足歷有二年之久，其間宋燕芳均有將應給付予執票人之票款存入被告帳戶以供
    領取，均無任何跳票之情事發生，又宋燕芳因週轉不靈唯恐跳票始將買得之珠寶
    拿至大眾當鋪典當週轉應急，伊實無詐欺之犯意，亦無詐術之施行等語；被告丁○○則辯以：宋燕芳初期使用伊之支票，皆有如期兌現而不曾有過退票紀錄，應
    認宋燕芳向伊借用支票之初，並無利用該支票對外詐欺之心思，即連告訴人乙○○亦曾借予支票，而伊借予宋燕芳支票，既非出於同謀詐欺，而且與告訴人等亦
    未因借款或合夥，有任何接觸，要無施用詐術之可言等語：被告戊○○以：伊雖
    為金珠精品店名義上之負責人，然實際係由宋燕芳經營，且宋燕芳之配偶彭志宏
    也常在金珠精品店，伊未實際在金珠精品店從事珠寶生意，宋燕芳亦欠伊一百多
    萬元，況伊根本不知宋燕芳係經銀行列為拒絕往來戶，伊至新竹市第五信用合作
    社關東分社開立存款帳戶，該社職員亦和宋燕芳接洽等語置辯；被告丙○○亦稱
    ：宋燕芳起初向伊調借一、二張支票使用，均有於屆期前將票款存入新竹市第十
    信用合作社關東分社之帳戶使之兌現，伊並未得到宋燕芳任何交付之財物或其他
    不法利益等語。
四、經查：
（一）、告訴人乙○○於八十八年十一月三日於法務部調查局新竹市調查站調查時陳
        明：「在八十八年八、九月間彭志宏、宋燕芳夫婦表示他們有開設金龍精品
        店、金珠精品店，由於珠寶精品飾物銷售良好，需要資金週轉，希望伊能共
        同投資，對於投資之款項會以客票交付伊作為憑證，並願將收取之利潤合夥
        對分，：：並應彭志宏、宋燕芳夫婦之要求，陸續交付金錢：；」；於八十
        九年十二月五日本院訊問時則陳明：「剛開始時宋燕芳是拿客票來向伊借款
        ，而且宋燕芳確實有開店，所以伊才放心把錢借給他（係指宋燕芳），且之
        前小額借款票都有兌現，之後宋燕芳來向伊借錢時即無起疑心，八十八年七
        、八月間，宋燕芳來跟伊說，要開一間更大的珠寶店，來向伊借錢，要伊把
        這個借的錢當作投資的金額，伊向宋燕芳說，如果這些票有兌現的話，伊才
        把這些錢當作投資的錢：：」；告訴人甲○○於八十九年二月十六日偵查中
        檢察官訊問時供承：「（問：是否向妳調現給你利潤？）答：是的。」等語
        在卷；於八十九年十二月五日本院訊問時則陳稱：「伊曾至她（係指宋燕芳
        ）店裡看珠寶，宋燕芳有時會拿小額客票來向伊借款，這些小額的票都有兌
        現，八十八年七、八月間，宋燕芳來跟伊說，要開一間更大的珠寶店，來向
        伊借錢，後來這些票都沒有兌現：：」云云；告訴人己○○則於九十年六月
        十八日本院訊問時供明：「宋燕芳開癸○○臺灣土地銀行竹東分行之支票於
        八十八年十月十八日的票已退票，十月十九日又到伊店裡拿珠寶，並開立四
        百零九萬元之支票，隨後珠寶都拿到當舖當掉了，到店裡拿珠寶的是宋燕芳
        ，宋燕芳說癸○○和戊○○要開珠寶店，實際上跟伊接觸的是宋燕芳。宋燕
        芳告訴伊說家裡很有錢，要伊放心。」足見共同被告宋燕芳之前與告訴人乙○○、甲○○已陸續有金錢借貸關係，且之前之借款客票均有兌現，告訴人
        乙○○支付款項係欲與共同被告宋燕芳、彭志宏合夥從事珠寶生意；而持被
        告癸○○臺灣土地銀行竹東分行之支票與告訴人己○○接觸者係共同被告宋
        燕芳。
（二）、次查，被告癸○○與共同被告宋燕芳間係母女之關係，被告癸○○將自己在
        臺灣土地銀行竹東分行帳號支票存款帳號０二八三八─四號借予共同被告宋
        燕芳使用，該帳號係於八十六年二月二十五日開戶，迄於八十八年十月下旬
        ，其間宋燕芳均有將應給付予執票人之票款存入該帳戶以供領取，宋燕芳所
        使用被告癸○○之支票，尚無任何跳票之情事發生，迄八十八年十一月二十
        六日始被列為拒絕往來戶，此有臺灣土地銀行竹東分行函（見偵查卷八十九
        年度偵字第一三九０號第十九頁至第三十四頁）、告訴人乙○○所有並為其
        所不爭執之銀行支票託收簿影本（見偵查卷八十九年度偵字第一三九０號第
        一八九頁至第一九六頁）在卷可證，足徵共同被告宋燕芳向被告癸○○借用
        支票，均保持良好之信用，實難認被告癸○○借支票予共同被告宋燕芳之始
        即有詐欺之故意。且共同被告宋燕芳嗣因週轉不靈為恐跳票乃將買得之珠寶
        拿至大眾當鋪典當週轉應急，其後因仍無力贖回珠寶，又不甘流當而遭受巨
        大損失致令無法清償債務，曾數度尋人前往大眾當鋪看貨取贖等情，亦經證
        人即大眾當鋪負責人辛○○於九十年十月二十二日本院訊問時證述：「（問
        ：宋燕芳到店裡總共當幾次？）答：三次。分別在八十八年十月四日一次、
        八十八年十月十三日二次。：：宋燕芳有帶好多人分好多批及珠寶商、鑑定
        師到當舖去看過。這中間有六、七位小姐打電話或女士打電話問伊珠寶多少
        錢。」等語綦詳，是認被告癸○○所辯共同被告宋燕芳於典當取得現款之後
        ，仍費心費力強烈意圖挽回現貨拯救財務之舉之情，尚堪採信。況共同被告
        宋燕芳於買家因資金不足問題不取贖之際，於八十八年十月三十日亦與告訴
        人甲○○、乙○○書立契約：將該批典當之珠寶全數無條件讓予股東甲○○
        、乙○○二人處分，以抵償債務，亦有契約書影本（見偵查卷八十九年度偵
        字第一三九０號第一八八頁）在卷可佐，並為告訴人甲○○於九十年九月十
        日本院訊問時供承：「（問：對八十八年十月三十日之契約書有何意見？）
        答：宋燕芳十月中旬時就開始跳票，我們就開始找被告及四人，他們將全本
        支票放在宋燕芳那裡，宋燕芳避不見面，十月三十日宋燕芳主動找乙○○，
        宋燕芳說有一批珠寶典當，希望贖回給我們。十月三十日宋燕芳找我和乙○○到大眾當舖看那些珠寶看以後證實有那批珠寶，宋燕芳告訴我們那批珠寶
        典當四、五百萬元。」等語，益徵被告癸○○所稱共同被告宋燕芳果有詐欺
        之意圖，當可隱瞞其典當珠寶之事實，要無偕同告訴人甲○○、乙○○至大
        眾當舖證實該批珠寶之存在，更遑論被告癸○○有何詐欺之犯意。至被告癸○○於共同被告宋燕芳跳票前，雖將不動產贈與宋松懋之避債行為，業經本
        院民事庭於九十年五月三十日判決被告宋松楙、癸○○就不動產所為之贈與
        及所有權移轉行為應予撤銷、被告宋松楙就前項不動產所為之所有權移轉登
        記應予塗銷在案，有八十九年度訴字第二０四號民事判決書附卷可憑，惟對
        於本件詐欺罪之成立，尚屬無涉，附此說明。
（三）、再查，被告丁○○將自己於八十八年一月十九日在新竹市第五信用合作社關
        東分社支票存款帳號五六六九四─一三號借予共同被告宋燕芳使用，該帳號
        開立之支票，初期均有兌現，又部分支票有告訴人乙○○之背書，迄八十八
        年十一月二十六日始被列為拒絕往來戶，亦曾拿取被告丁○○之夫林萬榮之
        新竹市第五信用合作社之支票借予宋燕芳使用，有保證責任新竹市第五信用
        合作社函（見偵查卷八十九年度偵字第一三九０號第六十九頁至第七十三頁
        ）、新竹市第五信用合作社關東分社交易明細、取款憑條、支票影本等附本
        院卷足參，足見共同被告宋燕芳向被告丁○○借用支票之初，並無利用該支
        票對外詐欺之心思，要無以共同被告宋燕芳後來生意週轉不靈，支票未獲兌
        現，遽認被告丁○○係本件詐欺罪之共犯。
（四）、第查，被告戊○○將自己在新竹市第五信用合作社關東分社支票存款帳號一
        三一０九五─一一一八號借予共同被告宋燕芳使用，該帳號係於八十七年八
        月二十五日開戶，迄於八十八年十月下旬，其間宋燕芳均有將應給付予執票
        人之票款存入該帳戶以供領取，宋燕芳所使用被告戊○○之支票，尚無任何
        跳票之情事發生，迄八十八年十二月三日始被列為拒絕往來戶，此亦有保證
        責任新竹市第五信用合作社函（見偵查卷八十九年度偵字第一三九０號第五
        十八頁至第六十八頁）；而被告戊○○雖為金珠精品店名義上之負責人，然
        實際負責人係由彭志宏、宋燕芳夫婦經營等情，除據被告戊○○供述明白外
        ，並經告訴人甲○○於八十八年十一月十八日法務部調查局新竹市調查站供
        明在卷，共同被告宋燕芳欠被告戊○○一百多萬元之情，有證人壬○○證述
       ：「（問：是否知道戊○○與宋燕芳何關係？）答：伊常去戊○○的店，會
        遇到宋燕芳，宋燕芳曾跟伊借錢，伊問她為何不跟伊阿姨（指被告戊○○）
        借，他有說已經有向戊○○借一百多萬元，：：。」等語載明筆錄；又被告
        戊○○不知宋燕芳係經銀行列為拒絕往來戶，因伊至新竹市第五信用合作社
        關東分社開立存款帳戶，該社職員亦和宋燕芳接洽，亦經證人庚○○即前新
        竹市第五信用合作社關東分社職員到庭證述：「伊於八十三年起在五信關東
        分社上班，伊認識宋燕芳、戊○○，因為他們是伊的客戶，宋燕芳是癸○○
        、戊○○、丁○○甲存的聯絡人，他們三人都有親自到五信開設。戊○○蓋
        的印章以及申請支票後蓋的印章應該是一樣的。有二人到現場一個是宋燕芳
        、一個是戊○○。」等語綦詳；足徵共同被告宋燕芳向被告戊○○借用支票
        ，因保持良好之信用，且金融機構職員未認其有債信不佳之狀況而與之接洽
        ，尚難認被告戊○○借支票予共同被告宋燕芳之始即有詐欺他人之犯意聯絡
        。
（五）、又查，共同被告宋燕芳向被告癸○○、丁○○、戊○○、丙○○等人借用支
        票，係因向借錢的人，給她們支票，她們不要同一個人的票，才會向那麼多
        人借，且伊不知借票的人之財產狀況，業據共同被告宋燕芳供認屬實（見偵
        查卷八十九年度偵字第七五二號八十九年三月三日訊問筆錄），上開支票存
        款帳戶又係分別於八十六年二月二十五日、八十八年一月十九日、八十七年
        八月二十五日、八十四年七月一日開戶，迄於八十八年十一月二十六日、八
        十八年十二月三日始被列為拒絕往來戶，分別有臺灣土地銀行竹東分行函、
        新竹市第十信用合作社函、保證責任新竹市第五信用合作社函在卷可考，其
        間宋燕芳均有將應給付予執票人之票款存入該帳戶以供領取，亦無任何跳票
        之情事發生，應難認被告癸○○、丁○○、戊○○、丙○○等人借用支票予
        共同被告宋燕芳之始即有詐欺之犯意聯絡或任何向告訴人乙○○、甲○○、
        己○○等人施用詐術之可言。且共同被告宋燕芳嗣因週轉不靈為恐跳票仍盡
        心盡力為圖解決債務以觀，要難遽以債務不履行之客觀結果，即率為推斷被
        告癸○○、丁○○、戊○○、丙○○等人即同時涉及詐欺犯罪，而有謀取不
        法利益可言。且以推測方法之認被告丙○○等人自承有使用支票之經驗，卻
        將支票交由共同被告宋燕芳任意簽發，焉能不知支票為有價證券，應依票載
        金額擔負責任之理，即遽認被告丙○○對共同被告宋燕芳所經營之珠寶店生
        意及業務，知之甚詳及知悉其係經銀行拒絕往來者，早陷於無資力之狀態。
（六）、綜上所述，本案依上開事證，無足認定被告癸○○、丁○○、戊○○、丙○○等人借用支票予共同被告宋燕芳主觀上確有不法所有意圖，被告癸○○、
        丁○○、戊○○、丙○○等人既無詐欺之犯意，亦無詐術之施行，且與告訴
        人乙○○、甲○○、己○○等人未因借款或合夥等關係，有任何接觸，僅係
        提供支票予子女、友人使用之情形，遽認為被告癸○○渠等四人有詐欺犯罪
        ，應有未合，此外，本院復查無其他積極證據足認被告癸○○、丁○○、戊○○、丙○○等四人確有公訴人所指詐欺犯行，揆諸前開規定、說明，自均
        應諭知被告四人無罪之判決。
據上論斷，應依刑事訴訟法第三百零一條第一項，判決如主文。
本案經檢察官吳金棟到庭執行職務。
中      華      民      國    九十一    年      一      月      七      日
                                    臺灣新竹地方法院刑事第一庭
                                        法  官  林  秋  宜
右正本證明與原本無異。
如不服本判決，應於判決送達後十日內向本院提出上訴狀（應附繕本），上訴於臺灣
高等法院。
                                        書記官  張  雲  娥
中      華      民      國    九十一    年      一      月      七      日
附表一
    發票人    發票日期        付  款  銀    行      金  額（新臺幣）
1、 癸○○    88.10.26        臺灣土地銀行竹東分行  二十六萬元
2、 癸○○    88.11.05        同右                  三十五萬元
3、 癸○○    88.11.15        同右                  四十萬元
4、 癸○○    88.11.25        同右                  三十萬元
5、 癸○○    88.12.05        同右                  三十萬元
6、 癸○○    89.01.05        同右                  三十五萬元
7、 戊○○    88.12.10        新竹市第五信用合作社  五十萬元
8、 戊○○    88.12.30        同右                  六十萬元
9、 戊○○    89.01.15        同右                  四十萬元
10、戊○○    89.01.25        同右                  四十萬元
11、戊○○    89.01.30        同右                  六十二萬元
附表二
    發票人     發票日期         付   款   銀    行       金   額（新台幣）
1、 丁○○     88.10.25        新竹市第五信用合作社      三十五萬元
2、 丁○○     88.10.29        同右                      三十五萬元
3、 丁○○     88.10.30        同右                      二十四萬元
4、 丁○○     88.11.05        同右                      四十萬元
5、 丁○○     88.11.10        同右                      三十萬元
6、 戊○○     88.10.22        同右                      五十五萬元
7、 戊○○     88.10.23        同右                      四十萬元
8、 戊○○     88.10.25        同右                      三十萬元
9、 戊○○     88.10.25        同右                      三十五萬元
10、戊○○     88.10.26        同右                      三十萬元
11、戊○○     88.10.30        同右                      五十三萬元
12、戊○○     88.10.31        同右                      五十萬元
13、戊○○     88.10.31        同右        三十萬元
14、戊○○     88.10.31        同右                      四十萬元
15、戊○○     88.11.05        同右                      六十萬元
16、戊○○     88.11.25        同右                      三十五萬元
17、戊○○     88.11.26        同右                      三十六萬元
18、戊○○     88.11.30        同右                      五十萬元
19、戊○○     88.11.17        同右                      四十二萬元
20、戊○○     88.11.20        同右                      三十五萬元
21、戊○○     88.11.20        同右                      六十萬元
22、戊○○     88.11.10        同右                      三十五萬元
23、戊○○     88.11.10        同右                      六十萬元
24、戊○○     88.11.10        同右                      三十三萬元
25、戊○○     88.11.30        同右                      六十萬元
26、戊○○     88.12.05        同右                      四十五萬元
27、戊○○     88.12.10        同右                      三十五萬元
28、戊○○     88.12.31        同右     五十萬元
29、戊○○     89.10.30        同右                      二百五十萬元
30、戊○○     89.05.30        同右                      二百五十萬元
31、癸○○     88.10.31        臺灣土地銀行竹東分行      二十萬元
32、癸○○     88.11.05        同右                      三十八萬元
33、癸○○     88.11.17        同右                      三十萬元
34、丙○○     88.11.26        新竹市第十信用合作社      五十萬元
35、丙○○     88.11.17        同右                      四十萬元
36、發票人為：宋燕芳； 到期日為：92.11.1；金額為：四百八十萬元之本票一張
附表三
    發票人     發票日期         付   款   銀    行       金   額（新台幣）
1、 丁○○     88.10.22         新竹市第五信用合作社     三十八萬元
2、 丁○○     88.10.25         同右                     四十五萬元
3、 丁○○     88.11.06         同右                     四十萬元
4、 丁○○     88.10.31         同右                     四十萬元
5、 丙○○     88.10.22         新竹市第十信用合作社     四十七萬元
6、 丙○○     88.11.26   同右                     五十萬元
7、 丙○○     88.11.30         同右                     六十萬元
8、 癸○○     88.11.05         臺灣土地銀行竹東分行     三十五萬元
9、 癸○○     88.11.10         同右                     三十六萬元
10、癸○○     88.11.19         同右                     三十萬元
11、戊○○     88.10.31         新竹市第五信用合作社     九十五萬元
12、戊○○     88.11.03         同右                     七十五萬元
13、戊○○     88.11.03         同右                     三十七萬元
14、戊○○     88.11.05         同右                     四十萬元
15、戊○○     88.11.10         同右                     四十萬元
16、戊○○     88.11.10         同右                     四十萬元
17、戊○○     88.11.11         同右                     四十萬元
18、戊○○     88.11.19         同右                     六十萬元
19、戊○○     88.11.20         同右                     五十萬元
20、戊○○     88.11.29         同右                     六十萬元
21、戊○○     88.12.10         同右                   八十五萬元
附表四
    發票人     發票日期         付   款   銀    行       金   額（新台幣）
1、 丙○○     88.10.29         新竹市第十信用合作社     二十七萬五千元
2、 戊○○     88.11.03         新竹市第五信用合作社     十五萬元
3、 戊○○     88.11.17         同右                     二十五萬元
4、 戊○○     88.12.08         同右                     三十二萬元
